【裁判字號】    97,易,1190
【裁判日期】    970528
【裁判案由】    毒品危害防制條例
【裁判全文】
臺灣板橋地方法院刑事判決              97年度易字第1190號
公  訴  人  臺灣板橋地方法院檢察署檢察官
被      告  甲○○
上列被告因毒品危害防制條例案件，經檢察官提起公訴（97年度
毒偵字第1307號），本院判決如下：
    主  文
甲○○施用第二級毒品，累犯，處有期徒刑肆月，如易科罰金，
以新臺幣壹仟元折算壹日。扣案甲基安非他命（毛重零點肆公克
）沒收銷燬之，扣案上開毒品外包裝袋壹只及吸食器壹組，均沒
收之。
    事   實
一、甲○○前於民國92年間因施用毒品案件，經臺灣臺北地方法
    院以92年度毒聲字第399 號裁定送勒戒處所觀察、勒戒後，
    認無繼續施用毒品之傾向，於95年12月26日執行完畢，並經
    臺灣臺北地方法院檢察署於95年12月28日以95年度毒偵緝字
    第331 號為不起訴之處分。又因違反毒品危害防制條例案件
    ，經臺灣高等法院91年度上訴字第2635號、最高法院以92年
    度台上字第653 號判處有期徒刑1 年確定；復因槍砲彈藥刀
    械管制條例案件，經臺灣高等法院91年度上訴字第2636號、
    高法院以92年度台上字第650 號判處有期徒刑1 年4 月確定
    ，上開2 案經臺灣高等法院以92年度聲字第341 號合併定其
    應執行之刑為有期徒刑2 年2 月，又於96年7 月16日經臺灣
    高等法院以96年度聲減字第1372號判決減刑為1 年1 月，甫
    於96年12月25日縮短刑期執行完畢。
二、詎其猶未戒斷毒品，於前開觀察、勒戒執行完畢釋放後，及
    有期徒刑執行完畢後5 年內，竟基於施用第二級毒品甲基安
    非他命（下稱甲基安非他命）之犯意，於97年1 月26日12時
    許，在其位於臺北縣板橋市○○○路275 號B 棟12樓之1 住
    處內，以將甲基安非他命放置於玻璃球內燒烤後吸取煙氣之
    方式施用1 次，嗣於同日16時32分許在上址為警查獲，並扣
    得甲基安非他命1 包（毛重0.4 公克）及吸食器1 組，嗣警
    將對其所採集之尿液檢體送驗後呈甲基安非他命陽性反應，
    而悉上情。
三、案經臺北縣政府警察局土城分局報告台灣板橋地方法院檢察
    署檢察官偵查起訴。
    理  由
一、上揭事實，業據被告甲○○於本院審理中坦承不諱，且被告
    於查獲後為警所採集之尿液，經送臺灣檢驗科技股份有限公
    司以EIA 酵素免疫分析法初步檢驗，再以GC/MS 氣相層析質
    譜儀法確認檢驗結果，呈現鴉片類（海洛因）陽性之反應等
    情，有該公司97年2 月19日編號CH/2008/11170 號濫用藥物
    檢驗報告及偵辦毒品案尿液編號及姓名代碼對照表各1 份附
    卷可稽（見偵查卷第34、34頁），復有如事實欄之扣案物可
    資為佐，堪信其自白與事實相符。又被告前於92年間因施用
    毒品案件，經臺灣臺北地方法院以92年度毒聲字第399 號裁
    定送勒戒處所觀察、勒戒後，認無繼續施用毒品之傾向，於
    95年12月26日執行完畢，並經臺灣臺北地方法院檢察署於95
    年12月28日以95年度毒偵緝字第331 號為不起訴之處分乙節
    ，有臺灣高等法院被告前案紀錄表在卷可稽，足認被告於前
    開觀察、勒戒執行期滿後之5 年以內，再犯本件施用毒品之
    罪，應依法論處。
二、核被告甲○○所為，係犯毒品危害防制條例第10條第2 項之
    施用第二級毒品罪。被告持有第二級毒品之犯行，為施用之
    高度行為所吸收，不另論罪。又被告有事實欄所載之執行紀
    錄，有臺灣高等法院被告前案紀錄表在卷可稽，其於有期徒
    刑執行完畢後之5 年以內，再故意犯本件有期徒刑以上之罪
    ，為累犯，應依法加重其刑。爰審酌被告無視於毒品對於自
    身健康之戕害及國家對於杜絕毒品犯罪之禁令，惟考量其前
    次因施用毒品經法院裁定送觀察勒戒之時間為92年，期間則
    無施用毒品再經法院判處有期徒刑之執行記錄，此有臺灣高
    等法院被告前案紀錄表在卷可憑，復酌以施用毒品者均具有
    相當程度之生理成癮性及心理依賴性，戒除不易，且犯罪心
    態與一般刑事犯罪之本質不同，非難性較低，暨衡以其施用
    毒品之動機、犯罪後坦承犯行之態度、自承現已有正當工作
    等一切情狀，量處如主文所示之刑，並諭知易科罰金之折算
    標準，以示懲儆。末者，扣案之透明結晶體，依被告遭警查
    獲後採尿送鑑所呈之甲基安非他命陽性反應，再佐以其自承
    最後一次施用甲基安非他命之時間等自白，即足認定應屬第
    二級毒品甲基安非他命無誤，是該甲基安非他命（毛重0.4
    公克），係屬違禁物，不問屬犯人與否，應依毒品危害防制
    條例第18條第1 項前段之規定，併予諭知沒收銷燬之。另扣
    案甲基安非他命之外包裝袋1 只，係用來包裹上揭毒品，防
    其裸露、潮濕，便於攜帶，另吸食器1 組則為被告用來吸食
    甲基安非他命之工具，皆係被告所有且供本件施用毒品所用
    之物，此經被告自承在卷，均依刑法第38 條 第1 項第2 款
    規定宣告沒收。
據上論斷，應依刑事訴訟法第299 條第1 項前段，毒品危害防制
條例第10條第2 項、第18條第1 項前段，刑法第11條前段、第47
條第1 項、第41條第1 項前段、第38條第1 項第2 款，判決如主
文。
本案經檢察官江祐丞到庭執行職務。
中    華    民    國    97    年    5     月    28    日
                  刑事第十一庭  法  官 邱景芬
以上正本證明與原本無異
如不服本判決應於送達後10日內向本院提出上訴狀
                                書記官  曾千庭
中    華    民    國    97    年    5     月    29    日
附錄本案論罪科刑法條全文
毒品危害防制條例第10條
施用第一級毒品者，處 6 月以上 5 年以下有期徒刑。
施用第二級毒品者，處 3 年以下有期徒刑。


司法院資訊處製作；財團法人民間司法改革基金會備份。
